臺灣新北地方法院民事判決　　　　　　 110年度訴字第2132號
原　　　告　林均霖　
訴訟代理人　鄒易池律師
被　　　告　黃富強　


上列當事人間請求損害賠償等事件，經本院於民國110 年10月15
日言詞辯論終結，判決如下：
    主      文
被告應給付原告新臺幣參萬元，及自民國一百一十年八月二十六
日起至清償日止，按週年利率百分之五計算之利息。
訴訟費用由被告負擔百分之二，餘由原告負擔。
本判決得假執行；但被告如以新臺幣參萬元為原告預供擔保後，
得免為假執行。
    事實及理由
一、原告主張：被告明知訴外人蔡佩娟為伊配偶，竟傳送附表所
    示之訊息予蔡佩娟，並於民國106 年6 月至8 月、108 年10
    月、11月、109 年1 月至3 月以其門號0910*6*5*5號行動電
    話與蔡佩娟持用之門號0918733181號、門號0979899809號行
    動電話密切聯繫，其二人間有超乎一般正常男女朋友往來之
    關係，已逾越一般通念所能容忍之範圍，侵害伊之名譽權及
    配偶權情節重大，致伊精神上受有相當之痛苦，爰依民法第
    184 條第1 項前段、後段、第195 條第1 項、第3 項規定，
    請求被告賠償非財產上損害等語。並聲明：⒈被告應給付原
    告新臺幣（下同）148 萬元，及自起訴狀繕本送達翌日起至
    清償日止，按週年利率5 ％計算之利息。⒉願供擔保請准宣
    告假執行。
二、被告則以：伊傳給蔡佩娟附表編號1 所示之訊息內容沒有什
    麼，附表編號2 所示之訊息不是伊與蔡佩娟的往來訊息，伊
    不記得有無與蔡佩娟密切通聯，但通話只是朋友間聊天，伊
    與蔡佩娟間絕對清白，沒有不可告人的事，原告起訴沒有依
    據，伊否認侵害原告之配偶權及名譽權等語資為抗辯。並聲
    明：原告之訴及假執行之聲請均駁回。
三、原告主張被告知悉蔡佩娟為原告配偶，曾傳送附表編號2 所
    示之訊息予蔡佩娟等事實，業據提出身分證影本、Line擷圖
    等為證（見本院卷第20頁、第21頁、第71頁），且為被告所
    不爭執，堪信為真實。
四、原告另主張被告與蔡佩娟存有超乎一般正常男女往來之關係
    ，已逾越一般通念所能容忍之範圍，侵害原告之名譽權及配
    偶權情節重大，應負侵權行為損害賠償責任等節，則為被告
    所否認，並以前詞置辯。經查：
  ㈠被告有無侵害原告配偶權情節重大之侵權行為？原告以被告
    侵害原告配偶權情節重大，依侵權行為法則，請求被告賠償
    非財產上損害有無理由？金額若干？
  ⒈按因故意或過失，不法侵害他人之權利者，負損害賠償責任
    。故意以背於善良風俗之方法，加損害於他人者亦同。不法
    侵害他人之身體、健康、名譽、自由、信用、隱私、貞操，
    或不法侵害其他人格法益而情節重大者，被害人雖非財產上
    之損害，亦得請求賠償相當之金額。前開規定，於不法侵害
    他人基於父、母、子、女或配偶關係之身分法益而情節重大
    者，準用之，民法第184 條第1 項、第195 條第1 項前段、
    第3 項分別定有明文。又婚姻係以夫妻之共同生活為其目的
    ，配偶應互相協力保持其共同生活之圓滿安全及幸福，而夫
    妻互守誠實，係為確保其共同生活之圓滿安全及幸福之必要
    條件，故應解為配偶因婚姻契約而互負誠實之義務，配偶之
    一方行為不誠實，破壞共同生活之圓滿安全及幸福者，即為
    違反因婚姻契約之義務而侵害他方之權利及他方基於配偶關
    係之身分法益且情節重大（最高法院55年台上字第2053號判
    決參照）。是侵害配偶權之行為，並不以通姦行為為限，有
    配偶之人與他人之交往，或明知為他人配偶卻故與之交往，
    存有逾越普通朋友間一般社交行為之不正常往來，已逾社會
    一般通念所能容忍之範圍，而已達破壞婚姻共同生活圓滿安
    全及幸福之程度者，即足當之，且不得謂無以違背善良風俗
    之方法加損害於他人之故意，苟配偶確因此受有非財產之損
    害即精神上痛苦，自得依法請求賠償。
  ⒉被告傳送附表編號1 所示「親愛的、就是想妳、愛妳」予蔡
    佩娟，係對蔡佩娟表達愛意、思念等男女愛戀情感，又門號
    0918733181號、門號0979899809號行動電話係蔡佩娟申辦之
    行動電話門號，有行動電話門號基本資料查詢資料可查（見
    本院卷第95頁、第97頁），而依被告門號0910*6*5*5號行動
    電話106 年7 月、9 月、108 年11月、109 年2 月、3 月通
    話明細（見本院卷第73頁至第93頁），被告與蔡佩娟有頻繁
    之通話及簡訊聯繫，且於106 年6 月13日夜間10時間通話達
    75秒及發1 則簡訊、於106 年6 月14日夜間10時、凌晨0 時
    間密集發5 則簡訊、於106 年6 月24日夜間10時間發2 則簡
    訊、於106 年6 月29日深夜11時間密集發10則簡訊、於106
    年7 月3 日夜間10時間發1 則簡訊、於106 年8 月18日夜間
    10時間通話達238 秒、於109 年2 月7 日夜間10時間通話達
    35秒、於109 年1 月21日夜間10時間發1 則簡訊、於109 年
    1 月25日深夜11時間發2 則簡訊、於109 年1 月31日夜間10
    時間發1 則簡訊、於109 年2 月7 日夜間10時間發4 則簡訊
    ，與一般普通朋友、同事間之正常往來情形迥異，且一般普
    通朋友、同事當無可能在夜間甚至深夜、凌晨多次致電或傳
    簡訊予對方而干擾對方之作息，足認被告與蔡佩娟之交往已
    逾越社會一般男女社交往來之正常分際，已逾社會一般通念
    所能容忍之範圍，而被告明知蔡佩娟為有配偶之人，仍故與
    蔡佩娟不正常交往，破壞原告婚姻共同生活之圓滿安全及幸
    福，侵害原告基於配偶關係對於婚姻和諧圓滿之期待，自屬
    故意以背於善良風俗之方法，不法侵害原告之配偶權身分法
    益且情節重大，致原告受有精神上痛苦，則原告依上開規定
    ，請求被告賠償非財產上損害，洵屬有據。
  ⒊原告另主張被告傳送附表編號2 所示之訊息予蔡佩娟一節，
    為被告所否認，而觀諸原告所提證物，僅有文字，並無訊息
    發送人或收受人之資訊，原告復未提出足資證明被告傳送此
    訊息予蔡佩娟之手機簡訊或通訊軟體通聯擷圖，且蔡佩娟於
    另案109 年度訴字第2300號損害賠償事件（下稱另案）言詞
    辯論時亦陳稱對此訊息無印象等語（見本院109 年度訴字第
    2300號卷第137 頁），無從證明原告就此主張為真，至被告
    配偶訴外人謝秀銀於另案言詞辯論時固陳稱此訊息係被告傳
    給蔡佩娟云云，然謝秀銀為另案原告，立場與被告、蔡佩娟
    對立，其於另案就此所為之陳述，僅係其以另案原告身分所
    為之單方主張，不足以作為附表編號2 所示之訊息係被告與
    蔡佩娟往來訊息之證明，原告就此主張難認可採。
  ⒋按慰藉金之賠償須以人格權遭遇侵害，使精神上受有痛苦為
    必要，其核給之標準固與財產上損害之計算不同，然非不可
    斟酌雙方身分資力與加害程度，及其他各種情形核定相當之
    數額。又以人格權遭遇侵害，受有精神上之痛苦，而請求慰
    藉金之賠償，其核給之標準，須斟酌雙方之身分、地位、資
    力、經濟狀況、加害程度、受損情況及其他各種情形核定相
    當之數額。本院審酌原告自陳學歷為大陸地區周易專修學院
    畢業，為中華道統聯盟政黨主席，目前收入為顧問諮詢費、
    演講費、教書鐘點費，被告自陳學歷為國中畢業，現無業，
    及本院依職權調取之兩造稅務電子閘門財產所得調件明細表
    （見限閱卷，因涉及隱私及個人資料，不予揭露），茲斟酌
    兩造之身分、地位、資力、經濟狀況、被告侵害原告配偶權
    之期間、情節、方式及程度、對原告婚姻及家庭生活之破壞
    程度、原告所受精神上痛苦程度等一切情狀，認原告得請求
    被告賠償之精神慰撫金以3 萬元為適當；逾此範圍之請求，
    不應准許。
  ⒌按給付無確定期限者，債務人於債權人得請求給付時，經其
    催告而未為給付，自受催告時起，負遲延責任。其經債權人
    起訴而送達訴狀，或依督促程序送達支付命令，或為其他相
    類之行為者，與催告有同一之效力。遲延之債務，以支付金
    錢為標的者，債權人得請求依法定利率計算之遲延利息。應
    付利息之債務，其利率未經約定，亦無法律可據者，週年利
    率為5 ％，民法第229 條第2 項、第233 條第1 項前段、第
    203 條分別定有明文。本件係侵權行為損害賠償之債，以支
    付金錢為標的，無確定期限，未約定利率，則原告請求自起
    訴狀繕本送達翌日即110 年8 月26日起（見本院卷第53頁送
    達證書）至清償日止，按週年利率5 ％計算之利息，於法有
    據。
  ㈡被告有無侵害原告名譽權之侵權行為？原告以被告侵害原告
    名譽權，依侵權行為法則，請求被告賠償非財產上損害有無
    理由？金額若干？
    按名譽有無受損害，應以社會上對個人評價是否貶損作為判
    斷之依據。被告與蔡佩娟雖有上述逾越普通朋友間一般社交
    行為之不正常往來，然不致使原告之社會評價受貶損，原告
    主張其名譽權受侵害，依民法第184 條第1 項前段、後段、
    第195 條第1 項規定，請求被告賠償非財產上損害，洵屬無
    據，不應准許。
五、綜上所述，原告本於侵權行為之法律關係，依民法第184 條
    第1 項前段、後段、第195 條第3 項準用第1 項規定，請求
    被告給付3 萬元，及自110 年8 月26日起至清償日止，按週
    年利率5 ％計算之利息，為有理由，應予准許；逾此部分之
    請求，為無理由，應予駁回。
六、本判決所命給付之金額未逾50萬元，依民事訴訟法第389 條
    第1 項第5 款規定，應依職權宣告假執行，並依職權宣告被
    告預供擔保後得免為假執行。至原告敗訴部分，其假執行之
    聲請，因訴之駁回而失所附麗，應併駁回之。
七、本件事證已臻明確，兩造其餘攻擊防禦方法及證據，經審酌
    後與判決之結果不生影響，爰不一一論列。
據上論結，本件原告之訴為一部有理由，一部無理由，依民事訴
訟法第389 條第1 項第5 款、第79條、第392 條第2 項，判決如
主文。
中    華    民    國   110    年    11    月    12    日
                  民事第六庭  法  官   陳佳君
以上正本係照原本作成。
如對本判決上訴，須於判決送達後20日內向本院提出上訴狀。如
委任律師提起上訴者，應一併繳納上訴審裁判費。
中    華    民    國   110    年    11    月    15    日
                              書記官   陳威同
　
┌──────────────────────────┐
│附表                                                │
├─┬────────────────────────┤
│編│訊息內容                                        │
│號│                                                │
├─┼────────────────────────┤
│1 │親愛的、就是想妳、愛妳                          │
├─┼────────────────────────┤
│2 │為你付出的你卻不會在意。不求朝暮相見的愛情，只求│
│  │天長地久的相依相偎；不求千萬人寵愛，只求有一人知│
│  │心。我的心事，誰人能懂？茫茫人海中，我在想著你，│
│  │可你又在陪著誰？懂我的人有多少？我願了解的人又可│
│  │知我心？                                        │
└─┴────────────────────────┘